臺灣高等法院刑事判決　　　　　　　　94年度上訴字第2368號
上　訴　人　臺灣新竹地方法院檢察署檢察官
被　　　告　甲○○
上列上訴人因被告違反毒品危害防制條例案件，不服臺灣新竹地
方法院94年度訴字第457 號，中華民國94年6 月28日第一審判決
（起訴案號：臺灣新竹地方法院檢察署94年度毒偵字第924 號；
併案審理案號：94年度毒偵字第1321號），提起上訴，本院判決
如下：
    主  文
原判決關於施用第一級毒品暨定執行刑部分均撤銷。
甲○○連續施用第一級毒品，累犯，處有期徒刑拾月，扣案第一
級毒品海洛因壹包（淨重零點壹玖公克，包裝重零點壹玖公克）
沒收銷燬之、注射針筒壹支沒收。
   事  實
一、甲○○有多次違反麻醉藥品管理條例、肅清煙毒條例及毒品
    危害防制條例犯罪紀錄，前曾於民國（下同）91年間，因違
    反毒品危害防制條例案件，經臺灣新竹地方法院以90年度訴
    字第571 號判決分別判處有期徒刑七月（施用第一級毒品）
    、四月（施用第二級毒品），並定應執行刑為有期徒刑十月
    確定，而於92年10月29日執行完畢。又其上開施用毒品案件
    ，經檢察官聲請強制戒治，由臺灣新竹地方法院以90年度毒
    聲字第1646號裁定令入臺灣新竹戒治所施以強制戒治，於91
    年11月30日強制戒治執行完畢釋放。詎仍不知悔改，於上開
    強制戒治執行完畢釋放後五年內，竟復基於施用第一級毒品
    之概括犯意，自94年2 月上旬某日起至同年5 月13日上午10
    時30分許，在新竹市○○○街108 巷14之4 號4 樓住處、新
    竹市○○街94號2 Ｅ室居所及新竹市○○街94號其友人住處
    等處，或以香菸沾海洛因粉、或以注射針筒注射之方式，連
    續施用第一級毒品海洛因多次。嗣於94年2 月22日晚上8 時
    30分許，在國道三號公路南向七十三公里桃園縣龍潭鄉路段
    其所駕駛之ＺＯ─1310號自小客車為警查獲，並在其上衣口
    袋扣得第一級毒品海洛因一包（淨重0.19公克，包裝重0.19
    公克）；復於同年5 月13日晚上9 時30分許，在新竹市○○
    街94號前再為警查獲，並扣得其所有供施用毒品海洛因用之
    注射針筒一支。
二、案經內政部警政署國道公路警察局第六警察隊移送臺灣桃園
　　地方法院檢察署檢察官呈請臺灣高等法院檢察署檢察長令移
    台灣新竹地方法院檢察署檢察官偵查起訴，暨由該署檢察官
    移請併案審理。
    理  由
一、前揭事實，迭據被告甲○○於警訊及偵審時坦承不諱，且其
    為警查獲後所採尿液經送驗結果，均呈嗎啡（即海洛因之代
    謝物）陽性反應等情，亦有臺灣尖端先進生技醫藥股份有限
    公司94年3 月4 日濫用藥物檢驗報告、臺灣檢驗科技股份有
    限公司94年5 月30日濫用藥物尿液檢驗報告各一紙附卷可稽
    。再扣案之粉末經送法務部調查局鑑定結果，亦含有海洛因
    成分等情，亦有法務部調查局94年4 月20日調科壹字第0800
    09136 號鑑定通知書一紙在卷可佐，堪認被告之自白與事實
    相符。
二、又被告前曾於91年間，因違反毒品危害防制條例施用第一、
    二級毒品案件，經檢察官聲請強制戒治，由臺灣新竹地方法
    院以90年度毒聲字第1646號裁定令入臺灣新竹戒治所施以強
    制戒治，而於91年11月30日強制戒治執行完畢釋放，亦有本
    院被告前案紀錄表、全國施用毒品案件紀錄表及法務部全國
    檢察官線上查詢刑案人犯在監所最新資料報表等件存卷可參
    ，是被告於強制戒治執行完畢釋放後五年內再度施用第一級
    毒品，依毒品危害防制條例第23條第2 項之規定，自應依法
    論科。
三、核被告所為，係犯毒品危害防制條例第10條第1 項之施用第
    一級毒品罪。其持有第一級毒品之低度行為，應為施用之高
    度行為所吸收，不另論罪。被告先後多次施用第一級毒品海
    洛因犯行，時間緊接，所犯罪名相同，顯係出於概括之犯意
    為之，為連續犯，爰依刑法第56條之規定以一罪論，並加重
    其刑。又被告自94年2 月21日傍晚某時以後起至同年5 月13
    日上午10時30分許止之施用行為，雖未經檢察官起訴，惟與
    已起訴部分有連續犯之裁判上一罪之關係，本院自應併予審
    理。再被告有事實欄所載犯罪科刑執行情形，有本院被告前
    案紀錄表在卷可查，其於執行完畢後五年以內再犯本件有期
    徒刑以上之罪，為累犯，應依刑法第47條規定遞予加重其刑
    。
四、原審予以論罪科刑，固非無見。惟查，被告自94年2 月21日
    傍晚某時以後起至同年5 月13日上午10時30分許止之施用行
    為，原審未及審酌，自有未合。檢察官上訴意旨指摘及此，
    為有理由，自應由本院將原判決關於施用第一級毒品暨定執
    行刑部分予以撤銷改判。爰審酌被告有多次施用毒品犯罪紀
    錄，素行本不佳，其前已因施用毒品案件，經令入戒治處所
    強制戒治且判刑，又再度施用足以導致精神障礙及生命危險
    之成癮性毒品，經施以長期戒治仍無法使其戒斷毒癮，足見
    其缺乏拒用毒品之決心及悔改之意，兼以施用毒品所生危害
    以自戕健康為主，及其施用次數，與犯罪後坦承犯行，態度
    良好等一切情狀，改量處如主文第二項所示之刑，以示懲儆
    。
五、至扣案之第一級毒品海洛因一包（淨重0.19公克，包裝重0.
    19公克，包裝袋已無從與毒品粉末析離）應依毒品危害防制
    條例第18條第1 項前段宣告沒收銷燬之；又扣案之注射針筒
    一支，為被告所有供施用毒品海洛因所用之物，已據被告供
    承在卷，爰依刑法第38條第1 項第2 款之規定宣告沒收。
據上論斷，應依刑事訴訟法第369 條第1 項前段、第364 條、第
299 條第1 項前段，毒品危害防制條例第10條第1 項、第18條第
1 項前段，刑法第11條、第56條、第47條、第38條第1 項第2 款
，判決如主文。
本案經檢察官郭啟東到庭執行職務。
中　　華　　民　　國　　94　　年　　9 　　月　　29　　日
　　　　　　　　　刑事第十九庭審判長法　官  葉騰瑞
　　　　　　　　　　　　　　　　　  法　官  黃俊明
　　　　　　　　　　　　　　　　　  法　官  謝靜恒
以上正本證明與原本無異。
如不服本判決，應於收受送達後十日內向本院提出上訴書狀，其
未敘述上訴之理由者並得於提起上訴後十日內向本院補提理由書
（均須按他造當事人之人數附繕本）。
                                    書記官  魏淑娟
中　　華　　民　　國　　94　　年　　9 　　月　　29　　日
附錄：本案論罪科刑法條全文
毒品危害防制條例第10條第1項
施用第一級毒品者，處六月以上五年以下有期徒刑。
